【裁判字號】    98,交抗,98
【裁判日期】    980811
【裁判案由】    違反道路交通管理處罰條例聲明異議
【裁判全文】
臺灣高等法院花蓮分院交通事件裁定      98年度交抗字第98號
抗  告  人  交通部公路總局高雄區監理所臺東監理站
法定代理人  乙○○
受處分人    甲○○
上列抗告人因受處分人違反道路交通管理處罰條例案件，對於交
通部公路總局高雄區監理所臺東監理站於民國98年 5月25日所為
處分（原處分案號：東監違裁字第裁81-T00000000號），聲明異
議，不服臺灣臺東地方法院中華民國98年 6月17日98年度交聲字
第75號裁定，提起抗告，本院裁定如下：
    主  文
抗告駁回。
    理  由
一、受處分人於原法院異議意旨略以：伊當日係駕駛自用小客車
    酒後駕駛違規，應處分自用小客車駕照吊扣 1年，而非處分
    吊扣異議人實際生活賴以維生之聯結車駕駛執照等語。原法
    院以：原處分關於吊扣駕駛執照部分，於法未合，因而將原
    處分關於吊扣駕駛執照12個月之部分撤銷，並改諭知吊扣小
    型車普通駕駛執照12個月。
二、抗告意旨略以：受處分人違規時所駕駛7653─VR號自用小客
    車之資格憑證為職業聯結車駕駛執照，嗣抗告人依據交通部
    民國（下同）97年 1月24日交路字第0970015997號函釋及道
    路交通管理處罰條例第35條第 1項規定裁處罰鍰49,500元及
    吊扣駕駛執照12個月，並施以道安講習，於法自無不合。相
    關違規事實實不得因受處分人駕駛車種之不同而有不一致之
    處罰，或有多級駕駛之機會。為加強道路交通管理，維護交
    通秩序，確保交通安全，請求撤銷原裁定，維持原裁決處分
    ，以維法令公義原則云云。
三、經本院核閱全卷後，認原裁定並無不當，應予維持，除引用
    原裁定理由外，另補充如下：
（一）本件受處分人既取得職業聯結車之駕駛執照資格，依上開
      法律規定得為其駕駛自用小客貨車之依據，合法駕駛自用
      小客貨車，此乃多照合一之性質。抗告人即裁決機關於受
      處分人無自用小客車駕駛執照可供吊扣時，吊扣受處分人
      其他種類之駕駛執照，雖可達成限制受處分人繼續駕駛自
      用小客車之目的，惟亦同時限制受處分人駕駛其他種車輛
      之權利，使用之手段顯逾其所欲達到之目的，已有違比例
      原則。又受處分人雖擁有其他種車輛之駕駛資格，惟其於
      酒後駕駛自用小客車時，所造成用路安全之危險性，與僅
      擁有自用小客車駕駛執照者所造成之危險性，並無不同，
      卻受到吊銷其他種類之駕駛資格之處分，相較一般擁有自
      用小客車駕駛執照者僅吊扣其自用小客車駕駛資格，顯係
      就相同案件為不同之處理，有違相同事件相同處理，不同
      事件不同處理之平等原則。依上開意旨，本件受處分人因
      有酒後駕車之違規行為，為限制其駕車於道路上之權利，
      而須吊扣駕駛執照時，僅能限制其繼續駕駛違規當時所駕
      車類於道路之權利，而吊扣行為人違規當時所憑之駕駛執
      照，不得再吊扣行為人所持有與駕駛違規車輛無關之其他
      各級車類駕駛執照。抗告意旨僅以：本件受處分人並未向
      抗告人申換普通小型車駕駛執照，違規時所駕駛自用小客
      車之資格憑證為職業聯結車駕駛執照，而受處分人違規時
      係駕駛汽車，自可處罰吊扣受處分人違規時所領有職業聯
      結車之駕駛憑證等語資為抗辯，尚無可採。
（二）綜上，原裁定將原處分關於裁處受處分人罰鍰之部分予以
      撤銷，併就罰鍰以外之行政裁罰即吊銷駕駛執照12個月部
      分撤銷，諭知吊扣小型車普通駕駛執照12個月，經核即無
      不合。抗告意旨所指，為無理由，應予駁回。至抗告人所
      引相關函示，並無拘束本院之效力，附此敘明。
據上論斷，應依道路交通管理處罰條例第89條、道路交通案件處
理辦法第25條、第26條，刑事訴訟法第412條，裁定如主文。
中    華    民    國    98    年    8    月    11    日
                        審判長法  官  何方興
                              法  官  賴淳良
                              法  官  林德盛
以上正本證明與原本無異。
本件不得再抗告。
中    華    民    國     98    年    8    月    11    日
                              書記官  陳有信


司法院資訊處製作；財團法人民間司法改革基金會備份。
